臺灣高等法院臺中分院刑事裁定　
111年度聲字第2009號

聲  請  人  臺灣高等檢察署臺中檢察分署檢察官     
受  刑  人  常偉政



上列聲請人因受刑人數罪併罰有二裁判以上，聲請定其應執行之
刑（聲請案號：111年度執聲字第862號），本院裁定如下：
    主  文
常偉政因犯如附表所示各罪所處之刑，應執行有期徒刑貳年參月
。
    理  由
一、聲請意旨略以：受刑人常偉政（下稱受刑人）因傷害數罪，
    先後經判決確定如附表。數罪中雖有刑法第50條第1項但書
    所列情形，惟受刑人已請求檢察官聲請定應執行刑，應依刑
    法第50條第2項、第53條、第51條第5款之規定，定其應執行
    之刑，爰依刑事訴訟法第477條第1項聲請裁定等語。
二、按刑法第50條規定：「（第一項）裁判確定前犯數罪者，併
    合處罰之。但有下列情形之一者，不在此限：得易科罰金
    之罪與不得易科罰金之罪。得易科罰金之罪與不得易服社
    會勞動之罪。得易服社會勞動之罪與不得易科罰金之罪。
    得易服社會勞動之罪與不得易服社會勞動之罪。（第二項）
    前項但書情形，受刑人請求檢察官聲請定應執行刑者，依第
    51條規定定之。」若受刑人就其所犯數罪所處之各刑，有刑
    法第50條第1項但書之情形，而欲一同併合處罰時，應由受
    刑人請求檢察官向法院聲請定應執行刑，檢察官不得自行依
    職權逕向法院聲請，以維受刑人之權益。
三、經查：
　㈠本件受刑人因犯如附表所示數罪，先後經臺灣高等法院臺南
    分院、臺灣臺中地方法院及本院先後判處如附表所示之刑，
    均經確定在案，有各該案件判決書及臺灣高等法院被告前案
    紀錄表在卷可稽。而受刑人所犯如附表所示之各罪，其中編
    號1、2、4之罪為不得易科罰金、不得易服社會勞動之罪，
    編號3之罪為得易科罰金、得易服社會勞動之罪，合於刑法
    第50條第1項但書之情形。惟受刑人就上開數罪已請求檢察
    官聲請定應執行刑，有臺灣臺中地方檢察署111年9月16日刑
    法第50條第1項但書案件是否請求定應執行刑調查表1份在卷
    足稽（見本院卷第9頁），已合於刑法第50條第2項之規定，
    是本院審核結果，認檢察官之聲請為正當，爰審酌受刑人所
    犯如附表所示各罪之犯罪態樣、時間間隔、侵犯法益，並考
    量各該罪合併後之不法內涵、罪責原則及合併刑罰所生之效
    果，暨受刑人所犯如附表所示各罪之刑期總合等一切情狀後
    ，定其應執行之刑如主文所示。
　㈡又附表編號1至3所示之罪，曾定應執行刑有期徒刑1年9月；
　　附表編號4所示之罪，宣告刑為有期徒刑9月，本案聲請就如
    附表所示編號1至4之罪（附表編號1至3所示之罪、附表編號
    4所示之罪）定其應執行之刑，應考量自由裁量之範圍應受
    內部性及外部性界限之拘束，可資減讓之刑期幅度有限，顯
    無必要再命受刑人以言詞、書面或其他適當方式陳述意見，
    尚與最高法院刑事大法庭110年度台抗大字第489號裁定意旨
    無違，附此敘明。
四、爰依刑事訴訟法第477條第1項、刑法第50條第2項、第53條
    、第51條第5款，裁定如主文。
中　　華　　民　　國　　111 　年　　10　　月　　14　　日
            刑事第十一庭　  審判長法　官　張意聰
                                  法　官　周瑞芬
                                  法　官　陳慧珊
以上正本證明與原本無異。
如不服本裁定，得於收受送達後五日內向本院提出抗告書狀（須
附繕本）。因疫情而遲誤不變期間，得向法院聲請回復原狀。

　　　　　　　　                  書記官  李淑芬 　
中　　華　　民　　國　　111 　年　　10　　月　　14　　日
附表：受刑人常偉政定應執行刑案件一覽表
編       號            1           2 罪       名  詐欺 詐欺  宣   告  刑  有期徒刑9月 （6罪） 有期徒刑1年2月 （2罪） 犯 罪 日 期  106.12.31、107.01.03 107.01.04、107.01.05 107.01.06、107.01.10 107.01.07、107.01.09 偵 查 機 關 年 度 案 號  臺南地檢107年度偵字 第2109號等 臺南地檢107年度偵字 第2109號等 最後事實審 法    院 臺南高分院 臺南高分院  案    號 108年度上訴字第304號等  108年度上訴字第304號等   判    決 日    期 108.08.27 108.08.27 確定判決 法    院 臺南高分院 臺南高分院   案    號 108年度上訴字第304號等  108年度上訴字第304號等   判    決 確定日期 108.09.25 108.09.25 是否為得易科罰金、得易服社會勞動之案件  不得易科、 不得社勞 不得易科、 不得社勞 備       註  臺中地檢111年度執更字第2816號 （編號1至3之罪曾定應執行有期徒刑1年9月） 臺中地檢111年度執更字第2816號 （編號1至3之罪曾定應執行有期徒刑1年9月） 

編       號           3          4 罪       名  妨害兵役治罪條例 傷害  宣   告  刑  有期徒刑2月  有期徒刑9月  犯 罪 日 期  107.03.15   107.03.25 偵 查 機 關 年 度 案 號  臺中地檢110年度偵緝字 第1794號 臺中地檢107年度偵字 第11904號等 最後事實審 法    院 臺中地院 臺中高分院  案    號 111年度中簡字第184號  111年度上易字第394號   判    決 日    期 111.03.29 111.08.11 確定判決 法    院 臺中地院 臺中高分院   案    號 111年度中簡字第184號  111年度上易字第394號   判    決 確定日期 111.05.03 111.08.11 是否為得易科罰金、得易服社會勞動之案件  得易科、 得社勞 不得易科、 不得社勞 備       註  臺中地檢111年度執更字第2816號 （編號1至3之罪曾定應執行有期徒刑1年9月） 臺中地檢111年度執字第 10752號